臺灣臺南地方法院新市簡易庭民事判決
110年度新小字第776號
原      告  馨琳揚企管顧問有限公司

法定代理人  唐明良
訴訟代理人  林麗芬


被      告  顏義明
上列當事人間請求給付電信費事件，經本院於民國110年10月29
日言詞辯論終結，判決如下：
    主      文
被告應給付原告如附表「違約金」欄所示之金額及「利息」欄所
示之利息。
訴訟費用新臺幣壹仟元由被告負擔。
本判決得假執行。
    事實及理由
壹、程序方面：
　　按訴狀送達後，原告不得將原訴變更或追加他訴，但擴張或減縮應受判決事項之聲明者，不在此限，民事訴訟法第255條第1項第3款定有明文。查本件原告起訴時，原訴之聲明為：「被告應給付原告新臺幣（下同）61,542元，及如附表『利息』所示之利息」（見司促卷第7頁），嗣於民國110年10月29日言詞辯論期日當庭減縮電信費之請求，僅主張違約金之部分而變更聲明為：「被告應給付原告33,530元，及如附表『利息』所示之利息」（見新小卷第113頁至第114）。核原告上開所為，係減縮應受判決事項之聲明，依上開規定，應予准許。　　
貳、實體方面：　　
一、原告起訴主張：被告前分別向訴外人即原債權人亞太電信股
    份有限公司（下稱亞太公司）及台灣大哥大電信股份有限公
    司（下稱台灣大哥大公司）申請租用門號為0000000000號（
    下稱系爭亞太門號）及門號為0000000000號、0000000000號
    、0000000000號（下稱系爭台灣大哥大門號）之行動電話服
    務使用，惟被告未依約繳納電信費，迄至105年11月4日止尚
    積欠如附表所示「違約金」欄所示之金額共33,530元（下稱
    系爭債權），系爭債權已分別已於108年6月21日、109年8月
    5日及109年9月11日由亞太公司及台灣大哥大公司轉讓予原
    告後，屢經催告仍未獲清償。為此，爰依電信服務契約之約
    定及債權讓與之法律關係，提起本件訴訟等語。並聲明：如
    主文第1項所示。
二、被告則以：本件伊要主張時效抗辯等語置辯。並聲明：原告
    之訴駁回。
三、得心證之理由：
　㈠原告主張之事實，業據其提出行動服務申請書、續約同意書
    、專案同意書及帳單、債權讓與證明書、債權讓與通知書、
    雙掛號回執等資料為證（見本院卷第23頁至第96頁），且為
    被告所不爭執，自堪信為真實。
　㈡被告雖抗辯原告之請求已罹於時效而消滅云云，惟按已發生
    之違約金並非民法第146 條所稱之從權利，其請求權與原本
    請求權各自獨立，消滅時效亦分別起算，原本請求權雖已罹
    於消滅時效，已發生之違約金請求權並不因而隨同消滅（最
    高法院97年度台上字第477號判決意旨參照）。再按違約金
    既非定期給付之債務，與民法第126 條所規定之性質不同，
    其時效為15年而非5年，亦無民法第145 條第2 規定之適用
    （最高法院98年度台上字第911號判決、107 年度第3 次民
    事庭會議決議可資參照）。經查，原告所請求之違約金（即
    專案補償金、小額付款），依其契約條款之目的，係電信公
    司於訂約時提供專案手機，使用戶得於申辦門號時即可以優
    惠價格或免費取得手機，為限制用戶取得專案手機後，於短
    時間內隨意終止契約，或累計已繳納電信費金額不多，使電
    信公司賺取的電信費利益甚至低於其低價出售或贈與手機之
    成本，受有用戶債務不履行所致的損害，故事先約定用戶違
    約（即違反契約條款）時，需補償一定之金額，此應屬「賠
    償總額預定性之違約金」，此觀被告於本院時亦坦認有收受
    申辦租用門號所搭配之手機等語自明（見本院卷第114頁）
    ，是依上開說明，應適用民法第125條之消滅時效。準此，
    至原告110 年8月6日聲請核發支付命令為止，尚未逾越15年
    之消滅時效，原告既已自亞太公司及台灣大哥大公司受讓系
    爭債權，則原告請求違約金，核屬有據，應予准許，是被告
    以時效抗辯為由，拒絕給付此違約金，洵屬無據。又最高法
    院62年台上字第1394號判例雖謂「違約金如為損害賠償約定
    之性質，不得更請求遲延利息賠償損害」，惟此係指借款債
    務約定違約金時，不能就該借款債務再請求遲延利息而言，
    並非違約金本身遲延給付時，仍不得請求給付遲延利息（最
    高法院103年台上字第 1899 號判決參照），從而就專案補
    償金部分，自遲延給付時起，原告仍得請求給付遲延利息。
    至上開違約金既係被告審酌電信公司乃是以提供搭配手機銷
    售之電信服務專案，而得以較低廉之手機價格與電信公司締
    約，則兩造在衡量雙方係因特殊方案價格取得之利益，及提
    前終止契約之不利益後，方同意依被告履約情形負擔違約金
    ，並簽訂電信服務契約，且前揭補償金原告亦以依被告履行
    契約之期間按比例計算（見本院卷第19頁至第21頁），經審
    酌未見違約金條款有何顯失公平之處，或本件有違約金過高
    之情，附此敘明。
四、綜上所述，原告依電信服務契約之約定及債權讓與之法律關
    係，請求被告給付原告如主文第1項所示之金額，為有理由
    ，應予准許。
五、末按訴訟費用，由敗訴之當事人負擔；小額事件第一審法院
    為訴訟費用之裁判時，應確定其費用額，民事訴訟法第78條
    、第436條之19第1項分別定有明文。查本件訴訟費用為1,00
    0元（即第一審裁判費），應由敗訴之被告負擔。
六、本件係就民事訴訟法第436條之8第1項規定之小額訴訟事件
    所為被告敗訴之判決，依民事訴訟法第436條之20之規定，
    應依職權宣告假執行。
七、訴訟費用負擔之依據：民事訴訟法第78條。
中　　華　　民　　國　     110   　年　　11　    月   　
19       日
　　　　　　　　　新市簡易庭     法        官   施志遠
以上正本與原本相符。
如不服本判決，應於送達後20日內，向本院提出上訴狀並表明上
訴理由，如於本判決宣示後送達前提起上訴，應於判決送達後20
日內補提上訴理由書（須附繕本）。如委任律師提起上訴，應一
併繳納上訴審裁判費。
對於小額程序之第一審判決之上訴，非以其違背法令之理由，不
得為之。且上訴狀內應記載表明㈠原判決所違背之法令及其具體
內容。㈡依訴訟資料可認為原判決有違背法令之具體事實。
中　　華　　民　　國　　110 　年　　11　　月　　19　　日
             　                                            書  記  官   李慈容        　  
 附表：　　　　　　　　　　　　　　（金額均為新臺幣）    電信別 門號 違約金 利息 台灣 大哥大 0000000000 2,071元（專案補償金1,651元及小額付款420元） 自民國105年12月2日起至清償日止，按週年利率5％計算之利息。  0000000000 專案補償金12,256元 自民國104年9月2日起至清償日止，按週年利率5％計算之利息。  0000000000 專案補償金12,623元 自民國109年9月11日起至清償日止，按週年利率5％計算之利息。 亞太 0000000000 專案補償金6,580元 自民國102年4月2日起至清償日止，按週年利率5％計算之利息。 合計金額為33,530元